臺灣高雄地方法院刑事判決　　　　　　　94年度易字第1125號
公　訴　人　臺灣高雄地方法院檢察署檢察官
被　　　告　丙○○　男　34歲.
　　　　　　　　　　號6樓(
上列被告因竊盜案件，經檢察官提起公訴（94年度偵字第14296號）
，嗣因被告就被訴事實為有罪之陳述，經本院合議庭裁定由受命
法官獨任適用簡式審判程序審理，本院判決如下：
    主  文
丙○○連續攜帶兇器竊盜，累犯，處有期徒刑捌月。扣案之平字
起子壹支沒收。
    事  實
一、丙○○曾於民國91年因偽造文罪及竊盜罪，經本院分別以91
    年度訴字第2318號、91年度易字第2194號分別判決有期徒刑
    5 月、3 月確定，經合併定應執行有期徒刑7 月，並於92年
    9 月9 日執行完畢。猶不知悔改，基於意圖為自己不法所有
    之概括犯意，連續於（一）94年6 月12日下午7時許，攜帶
    其所有對人之生命、身體安全構成威脅，在客觀上具有危險
    性屬兇器之平字起子，在高雄縣鳳山市○○路○段「八仙公
    園」八卦涼亭旁，見張順發所有、乙○○使用之車牌號碼
    YVU-193 號、引擎號碼：ET282356號機車停放於該處，竟以
    上開平字起子，啟動電門鎖而竊取之，得手後供己代步。（
    二）復承前揭竊盜之犯意，於翌日下午5 時30分許，在高雄
    縣鳳山市○○街105 巷35弄40號前，攜帶對人之生命、身體
    安全構成威脅，在客觀上具有危險性屬兇器之板手1 支，竊
    取甲○○所有之車牌號碼WAY- 426號機車之車牌1 面，得手
    後，旋將上述車牌改懸於其所竊得之上開機車上，留供己用
    。嗣其於94年6 月20日下午3 時45分許，騎乘前述其所竊得
    之機車後載不知情之張榮欽，途經高雄縣鳳山市○○路與海
    洋二路口，為警查獲，並扣得丙○○所有供竊盜所用之平字
    起子1 支。
二、案經高雄縣政府警察局鳳山分局報告台灣高雄地方法院檢察
    署檢察官偵查起訴。
    理  由
壹、程序方面：
    本案被告丙○○所犯為死刑、無刑徒刑或最輕本刑為3 年以
    上有期徒刑以外之罪，其於準備程序中就被訴事實為有罪之
    陳述，經法官告知簡式審判程序之旨，並聽取公訴人之意見
    後，依刑事訴訟法第273 條之1 第1 項規定，裁定由受命法
    官獨任進行簡式審判程序，合先敘明。
貳、實體方面：
一、訊據被告對於右揭犯罪事實坦承不諱，核與被害人乙○○、
    甲○○於警訊對於失竊過程敘述情節相符，被告對於乙○○
    、甲○○之警訊筆錄證據能力亦不爭執，並有贓物領據2 份
    及查獲照片3 幀、車籍作業系統─查詢認可資料、車輛竊盜
    、車牌失竊盜資料個別查詢報表─查詢車輛認可資料各1 紙
    等資料在卷可稽，復有被告所有供竊盜所用之平字起子1 支
    物扣案可証，足認被告之自白與事實相符，堪信為真實；從
    而，本案事證明確，被告連續攜帶兇器竊盜之犯行，均堪認
    定。
二、按扣案之平字起子為金屬製，質地堅硬，有照片1 紙在卷可
    查，客觀上皆足以對人之生命、身體安全構成威脅，具有危
    險性，自屬兇器無訛；另未扣案之扳手1 支，既能用以拆卸
    堅硬之車牌，顯見其質地亦屬堅硬，客觀上足對人之生命、
    身體、安全構成威脅，具有危險性，自屬兇器；核被告所為
    ，均係犯刑法第321 條第1 項第3 款之攜帶兇器竊盜罪。又
    被告先後為加重竊盜之犯行，時間緊接，所犯均係基本構成
    要件相同之罪名，顯係基於概括之犯意反覆為之，應依刑法
    第56條之規定，論以一攜帶兇器竊盜罪，並加重其刑。末查
    ，被告曾於91年因偽造文罪及竊盜罪，經本院分別以91 年
    度訴字第2318號、91年度易字第2194號分別判決有期徒刑5
    月、3 月確定，經合併定應執行有期徒刑7 月，並於92 年9
    月9 日執行完畢等情，有卷附之臺灣高等法院被告全國前案
    紀錄表及被告刑案資料查註紀錄表等資料可按，其受有期徒
    刑執行完畢，5 年內再犯有期徒刑以上之罪，為累犯，應依
    刑法第47條之規定，遞加重其刑。爰審酌被告正值青壯，不
    思自食其力，竟貪圖不法利益，竊取他人財物，惟犯後坦承
    犯行，犯後態度良好，犯罪所生損害，竊取物品價值等一切
    情狀，量處如主文所示之刑，以資懲儆。
三、扣案之平字起子1 支，係被告所有並供犯本案所用之物，業
    據被告於供述明確，爰依刑法第38條第1 項第2 款，宣告沒
    收。另未扣案之扳手1 支，被告並未供承為其所有，且並未
    扣案，爰不諭知沒收，附此敘明。
據上論斷，應依刑事訴訟法第273條之1第1項、第299條第1項前
段，刑法第321 條第1 項第3 款、第56條、第47條、第38條第1
項第2 款，判決如主文。
本案經檢察官李廷輝到庭執行職務。
中    華    民    國    94  年     7    月    11     日
                  鳳山刑事第二庭
                  法  官  廖建瑜
以上正本證明與原本無異。
如不服本判決，應於收受送達後10日內向本院提出上訴書狀。
   　　　　       書記官  張家榮
中　　華　　民　　國　　94　　年　　7 　　月　　13　　日
中華民國刑法第321條
犯竊盜罪而有左列情形之一者，處 6 月以上、 5 年以下有期徒
刑：
一  於夜間侵入住宅或有人居住之建築物、船艦或隱匿其內而犯
    之者。
二  毀越門扇、牆垣或其他安全設備而犯之者。
三  攜帶兇器而犯之者。
四  結夥三人以上而犯之者。
五  乘火災、水災或其他災害之際而犯之者。
六  在車站或埠頭而犯之者。
前項之未遂犯罰之。
